臺灣高等法院刑事判決
109年度上訴字第3682號
上  訴  人  臺灣桃園地方檢察署檢察官
被      告  鄭紹光


                    （另案於法務部○○○○○○○執行中，現寄押於法務部○○○○○○○）
選任辯護人  蔡宜真律師（法律扶助）
上列上訴人因被告強盜案件，不服臺灣桃園地方法院109年度訴
字第392號，中華民國109年6月29日第一審判決（起訴案號：臺
灣桃園地方檢察署108年度偵字第14389號），提起上訴，本院判
決如下：
    主  文
原判決撤銷。
丙○○犯攜帶兇器強盜罪，累犯，處有期徒刑參年柒月。未扣案之
美工刀壹支及犯罪所得如附表編號1至5所示之物均沒收，除附表
編號1、2部分外，於全部或一部不能沒收或不宜執行沒收時，追
徵其價額。
　　事  實
一、緣丙○○與丁○○為舊識，丙○○因數度遭丁○○催討積欠款項，使
    丙○○心生不滿，竟意圖為自己不法之所有，基於攜帶兇器竊
    盜之故意，於民國89年4月25日下午1時40分許，在桃園市○○
    區○○村0鄰○○00號丁○○母親乙○○住處，持其所有、客觀上足
    以對人之身體、生命、安全構成威脅，可作兇器使用之美工
    刀1支，利用側門之防蚊紗網破損而伸手入內開啟門鎖，並
    侵入乙○○住宅（侵入住宅部分未據告訴），再持屋內廚房原
    有之菜刀撬開抽屜，未料驚擾屋內休憩之乙○○，丙○○旋提升
    犯意為攜帶兇器強盜之故意，隨手持屋內剪刀，向乙○○脅迫
    、恐嚇稱：不許動、否則殺死等語，至使乙○○不能抗拒，任
    令丙○○以電線綑綁雙手、毛巾遮掩雙眼、衣物塞住嘴巴，丙○○再持菜刀搜刮屋內財物，取得如附表所示之物後離去。乙○○脫困後，雖報警處理，然均無所獲，僅於89年5月19日下
    午1時許，在桃園市○○區○○00○00號吳祥明住處（吳祥明收受
    贓物部分，業經臺灣桃園地方法院以90年度易緝字第139號
    判決處拘役50日確定），扣得附表編號所示2所示之物。嗣
    於偵查機關尚未察覺犯罪人前，丙○○即於107年9月14日具狀
    向臺灣桃園地方檢察署檢察官自首表明為行為人，始查悉上
    情，並經取得丙○○同意，於108年4月10日，在桃園市○○區○○
    路000巷00號居所，員警進行搜索，而扣得附表編號6至8所
    示之物。
二、案經乙○○報請桃園縣警察局報請臺灣桃園地方檢察署檢察官
    偵查起訴。
    理  由
壹、程序部分
一、按被告以外之人於審判外之言詞或書面陳述，除法律有規定
    者外，不得作為證據，刑事訴訟法第159 條第1 項定有明文
    。又被告以外之人於審判外之陳述，雖不符刑事訴訟法第15
    9 條之1 至第159 條之4 之規定，而經當事人於審判程序同
    意作為證據，法院審酌該言詞陳述或書面陳述作成時之情況
    ，認為適當者，亦得為證據；當事人、代理人或辯護人於法
    院調查證據時，知有同法第159 條第1 項不得為證據之情形
    ，而未於言詞辯論終結前聲明異議者，視為有前項之同意，
    刑事訴訟法第159 條之5 亦定有明文。本判決下列之各項被
    告以外之人於審判外之供述證據，公訴人、被告丙○○及其辯
    護人均未爭執其證據能力，且於言詞辯論終結前亦未聲明異
    議，本院審酌各該證據作成時之情況，並無不當之情形，認
    以之作為證據應屬適當，爰依刑事訴訟法第159 條之5 第2 
    項規定，自得作為證據，合先敘明。
二、其餘資以認定本案犯罪事實之非供述證據（詳後述），亦查
    無違反法定程序取得之情形，依刑事訴訟法第158 條之4 反
    面規定，應具證據能力。 
貳、實體部分
一、認定事實依憑之證據及理由：訊據被告就於前揭事實欄所載
    時地，持其所有之美工刀、現場之菜刀、剪刀，對乙○○恐嚇
    、脅迫，至使乙○○不能抗拒，而取得如附表所示之物等事實
    ，於本院調查、審理時均自白不諱，且：
　㈠證人乙○○證述歷歷（見少連偵字卷第32-35、58-31、69-71頁
    ），核與被告自白情節大致相符。至乙○○雖曾經證稱：遭2
    名蒙面男子強盜等語（見少連偵字卷第32頁背面），惟經員
    警請其描述歹徒長相時，乙○○則證稱：察覺有人進屋時，即
    遭人綑綁、用毛巾遮住眼睛，來不及看歹徒身材，歹徒過程
    中並未交談，只聽聞「老大快走」等語（見少連偵字卷第33
    頁背面、第59頁），是以乙○○於現場突遭壓制、蒙住眼睛，
    實無法確實辨認歹徒人數，而以「老大快走」等詞判斷歹徒
    人數。而被告已供稱：現場甲○○在車內等候，可能他在外面
    喊我，他都叫我老大等語（見本院卷第215頁），故尚無證
    據可認尚另有共犯，附此敘明。　
　㈡復扣案如附表編號6至8所示之物，業經證人丁○○證稱：附表
    編號6至8所示之物，為伊與弟弟送給母親乙○○之物等情（見
    本院卷第206頁），並經乙○○之孫簡宏斌指認領回保管等情
    ，有贓物認領保管單（見偵字卷第22頁）在卷可稽。另附表
    編號2所示之行動電話，經被告交付甲○○，再轉交吳祥明併
    其女友，為警扣案後，已經乙○○指認為其遭強盜之物乙節，
    並經被告坦承不諱，且有乙○○、吳祥明證述明確。
　㈢又按強盜罪所施用之強暴、脅迫手段，祇須足以壓抑被害人
    之抗拒，使其喪失意志自由為已足，縱令被害人實際無抗拒
    行為，仍於強盜罪之成立，不生影響；恐嚇取財與強盜罪，
    二者就其同具有不法得財之意思，及使人交付財物而言，固
    無異趣，但就被害人是否喪失意志自由，不能抗拒言之，前
    者被害人尚有意志自由，後者被害人之意志自由已被壓制，
    達於不能抗拒之程度，故恐嚇取財罪，其恐嚇行為雖不以將
    來之惡害通知為限，即以目前之危害相加，亦屬之。但必其
    強暴、脅迫手段，尚未使被害人達於不能抗拒之程度始可，
    如其強暴、脅迫行為，已使被害人喪失意志自由，達於不能
    抗拒之程度，即應構成強盜罪，而非恐嚇取財罪。而是否達
    於「不能抗拒」之程度，應以通常人之心理狀態為準。如行
    為人所實行之不法手段足以抑制通常人之抗拒，使之喪失自
    由意志，即與之意義相當，反之則否（最高法院104 年度台
    上字第2173號判決意旨參照。本件被害人乙○○獨自一人、無
    任何防身武器，現場亦無其他人可得求援，突遭有身型、體
    能之優勢男性持剪刀，揮刺即可致傷、致命，足以對人之生
    命、身體、安全構成威脅而具有危險性。而被告為成年男子
    具有青壯、體力優勢，衡諸常情，體能、力氣都較為弱勢之
    女子，面對突如其來、飛來橫禍，復赤手空拳、無人可能救
    援之境，不論是在主、客觀上均已達無法抵抗之程度。故乙○○雖未實際為反抗之行為，然被告所製造情境、其所實施之
    強暴、脅迫行為，客觀上顯已達到足以使人喪失抗拒能力之
    程度。且由許秀遭此強暴、脅迫後，業已任令被告綑綁雙手
    、雙眼、嘴巴，交出隨手可得之全部金錢等情，實可佐乙○○
    主、客觀業已不能抗拒之事實。是以該時情境，被告之舉無
    論於主、客觀上顯足以壓抑一般人、被害人之意思自由，使
    人達於不能抗拒之程度至明。
  ㈣是依上開證人指述內容及卷附之各項文書、證物等補強證據
    已足資擔保被告於本院調查、審理中所為之上開任意性自白
    之真實性，按據刑事訴訟法第156 條之規定，自得據被告前
    開任意性自白及各該補強證據，採信被告任意、真實之自白
    ，認本件事證明確，被告犯行洵堪認定，應予依法論科。
二、法律變更
　㈠查被告行為後，刑法部分條文業於94年2月2日經修正公布，
    並均於95年 7月 1日施行。修正後刑法第2條第1項規定：「
    行為後法律有變更者，適用行為時之法律。但行為後之法律
    有利於行為人者，適用最有利於行為人之法律。」，此係規
    範行為後法律變更所生新舊法律比較適用之準據法，於修正
    刑法施行後，應適用修正後刑法第2條第1項規定之「從舊從
    輕」之原則為比較。且刑法之部分比較時應就罪刑有關之共
    犯、未遂犯、想像競合犯、牽連犯、連續犯、結合犯，以及
    累犯加重、自首減輕暨其他法定加減（如身分加減）與加減
    例等一切規定，綜其全部罪刑之結果而為比較，再適用有利
    於行為人之法律處斷，而不得一部割裂分別適用不同之新、
    舊法。
　㈡按懲治盜匪條例雖於91年1月30日經總統公布廢止，然該條例
    之廢止與刑法強盜罪等相關條文之修正及增訂，均係經立法
    院於同日三讀通過，並經總統於91年 1月30日同日公布，考
    其立法目的，顯係以修正後之刑法取代上開條例之規定，避
    免修正前之刑法發生中間法之效力，是該條例雖曰廢止，然
    因廢止前後就同一盜匪行為在行為時至裁判時均有刑罰之規
    定，自屬刑法第2條第1項所規定之「行為後法律有變更」之
    情形，而非刑事訴訟法第302條第4款之「犯罪後法律已廢止
    其刑罰」之情形，亦無因該條例之廢止而應回復適用修正前
    刑法相關條文之餘地，故同一盜匪行為於91年2月1日所為之
    裁判，依刑法第2條第1項之規定，自應就行為時有效之懲治
    盜匪條例與裁判時已修正之刑法予以比較適用。查刑法第33
    0條第1項之加重強盜罪，業於91年1月30日修正公布，並自
    同年2月1日生效，本案被告所為加重強盜罪，則於被告行為
    後，法律已有變更，經比較修正前後規定之結果，懲治盜匪
    條例第5條第1項第 1款普通盜匪罪之法定刑度為「無期徒刑
    或 7年以上有期徒刑」，修正後之刑法第330條第 1項加重
    強盜罪之法定刑度為「7年以上有期徒刑 」，是以，應以修
    正後之法律較有利於被告。
　㈢查被告行為後，刑法第47條、第62條部分條文業於94年2月2
    日經修正公布，並均於95年 7月 1日施行：
　　1.刑法第47條原規定：「受有期徒刑之執行完畢，或受無期
      徒刑或有期徒刑一部之執行而赦免後， 5年以內再犯有期
      徒刑以上之罪者，為累犯，加重本刑至二分之一。」，修
      正後刑法第47條第 1項規定：「受徒刑之執行完畢，或一
      部之執行而赦免後，五年以內故意再犯有期徒刑以上之罪
      者，為累犯，加重本刑至二分之一」。比較修正前、後該
      條之規定，可知修正前有關累犯之成立，不以再犯之罪係
      故意犯罪為限，然修正後之規定，則以再犯故意犯（不包
      括過失犯）為成立累犯之要件，新舊法就此範圍既有變動
      ，自屬犯罪後法律有變更，而非僅屬純文字修正，應有新
      舊法比較之適用（最高法院96年度台上字第 934號、第10
      37號、第1323號判決意旨參照）。比較新、舊法結果，本
      件被告於徒刑執行完畢5年內故意再犯本件有期徒刑以上
      之罪，不論依修正前之刑法第47條，或修正後刑法第47條
      第 1項之規定，均構成累犯，上述95年7月1日施行之修正
      內容，對被告並無較為有利。
　　2.被告行為時之刑法第62條規定：「對於未發覺之罪自首而
      受裁判者，減輕其刑。但有特別規定者，依其規定。」。
      惟被告行為後之新刑法第62條則規定：「對於未發覺之罪
      自首而受裁判者，得減輕其刑。但有特別規定者，依其規
      定。」，即被告如符合自首要件，依修正前刑法之規定，
      必減輕其刑，然依新刑法之規定，法院仍得裁量是否減輕
      其刑。以修正前之刑法採自首必減之規定較有利於被告。
　㈣另刑法第321條分別於100年1月26日、108年5月29日修正公布
    ，修正前刑法第321條原規定：「犯竊盜罪而有左列情形之
    一者，處6月以上、5年以下有期徒刑：於夜間侵入住宅或
    有人居住之建築物、船艦或隱匿其內而犯之者。毀越門扇
    、牆垣或其他安全設備而犯之者。攜帶兇器而犯之者。結
    夥三人以上而犯之者。乘火災、水災或其他災害之際而犯
    之者。在車站或埠頭而犯之者。前項之未遂犯罰之。」，1
    00年1月26日修正公布之刑法第321條則規定：「犯竊盜罪而
    有下列情形之一者，處6月以上、5年以下有期徒刑，得併科
    新臺幣10萬元以下罰金：侵入住宅或有人居住之建築物、
    船艦或隱匿其內而犯之者。毀越門扇、牆垣或其他安全設
    備而犯之者。攜帶兇器而犯之者。結夥三人以上而犯之者
    。乘火災、水災或其他災害之際而犯之者。在車站、埠頭
    、航空站或其他供水、陸、空公眾運輸之舟、車、航空機內
    而犯之者。前項之未遂犯罰之。」，108年5月29日修正公布
    之刑法第321條規定：「犯前條第1項、第2項之罪而有下列
    情形之一者，處6月以上5年以下有期徒刑，得併科五十萬元
    以下罰金：侵入住宅或有人居住之建築物、船艦或隱匿其
    內而犯之。毀越門窗、牆垣或其他安全設備而犯之。攜帶
    兇器而犯之。結夥三人以上而犯之。乘火災、水災或其他
    災害之際而犯之。在車站、港埠、航空站或其他供水、陸
    、空公眾運輸之舟、車、航空機內而犯之。前項之未遂犯罰
    之。」比較行為時法、中間時法及裁判時法，關於刑法第32
    1條第1項之規定，修正後之刑法第321條第1項於第1款刪除
    「於夜間」之文字；第6款增加「在航空站或其他供水、陸
    、空公眾運輸之舟、車、航空機內」之文字，擴大加重竊盜
    罪之範圍，使部分修正前原應依普通竊盜罪論罪科刑之情形
    ，於修正後應適用加重竊盜罪論罪科刑，修正前所規定之構
    成要件較為嚴格，而就被告本件為日間侵入住宅、攜帶兇器
    等加重條件，是被告強盜犯行，依刑法第2條第1項後段之規
    定，其加重條件，自以被告行為時即100年1月26日修正前之
    規定較為有利。
　㈤綜上比較，依刑法第2條第1項之規定，應適用91年1月10日修
    正後至95年7月1日修正前之刑法，為有利於被告。
三、論罪
　㈠攜帶兇器加重強盜罪係以行為人攜帶兇器竊盜或強盜為其加
    重條件，只要於竊盜或強盜時攜帶兇器，即構成加重竊盜或
    強盜罪名，因立法所規範者為攜帶兇器竊盜或強盜即屬於加
    重條件，而不以取出兇器犯之為必要；此所謂兇器，其種類
    並無限制，凡客觀上足對人之生命、身體安全構成威脅，具
    有危險性之兇器均屬之。被告攜帶之美工刀、現場取得之菜
    刀、剪刀，質地均屬銳利、堅硬，對人之身體、生命、安全
    構成威脅，自屬兇器。
　㈡核被告之行為係犯刑法第328條第1項強盜取財罪，而有修正
    前刑法第321條第1項第3款攜帶兇器之情形，而犯同法第330
    條第1項攜帶兇器強盜罪。
　㈢按行為始於著手，故行為人於著手之際具有何種犯罪故意，
    原則上自應負該種犯罪故意之責任。惟行為人若在著手實行
    犯罪行為繼續中轉化（或變更）其犯意（即犯意之升高或降
    低），亦即就同一被害客體，轉化原來之犯意，改依其他犯
    意繼續實行犯罪行為，致其犯意轉化前後二階段所為，分別
    該當於不同構成要件之罪名，而發生此罪與彼罪之轉化，除
    另行起意者，應併合論罪外，其轉化犯意前後二階段所為仍
    應整體評價為一罪。是犯意如何，原則上以著手之際為準，
    惟其著手實行階段之犯意嗣後若有轉化為其他犯意而應被評
    價為一罪者，則應依吸收之法理，視其究屬犯意升高或降低
    而定其故意責任，犯意升高者，從新犯意；犯意降低者，從
    舊犯意（最高法院99年度台上字第3977號判決意旨參照）；
    查被告原先以加重竊盜之犯意，侵入住宅，後因乙○○發覺，
    遂升高其犯意為加重強盜之犯意，其後即以脅迫、恐嚇方式
    至使被害人不能抗拒，強盜得逞，非屬另行起意，其轉化犯
    意前後之行為，仍應整體評價為一個強盜罪。
　㈣被告前於85年間，因竊盜案件，經臺灣桃園地方法院以85年
    度易字第823號判決處有期徒刑4月確定，於86年1月19日執
    行完畢（後因另犯麻醉藥品管理條例案件，經臺灣桃園地方
    法院84年度訴字第960號判決處有期徒刑4月、本院以85年度
    上訴字第1058號判決處有期徒刑2年10月，由本院以92年度
    聲字第1124號裁定合併定應執行有期徒刑3年2月確定，再執
    行迄89年2月3日始假釋出監，然其後經撤銷假釋、二度於10
    4年7月13日假釋出監，再經撤銷假釋，與他案執行迄今尚未
    執行完畢，然就累犯之認定無礙）等情，有本院被告前案紀
    錄表在卷可稽，是被告於有期徒刑執行完畢後5年之內，故
    意再犯本件最重本刑為有期徒刑以上之罪，構成累犯。依10
    8年2月22日公布之司法院釋字第775號解釋意旨：刑法第47
    條第1項之累犯規定，不分情節一律加重最低本刑，不符憲
    法罪刑相當原則，牴觸憲法第23條之比例原則，有關機關應
    自解釋公布日起2年內修正之，於修正前，法院就該個案應
    依解釋意旨，裁量是否加重最低本刑等語。亦即刑法第47條
    第1項累犯規定修正之前，法院仍得斟酌個案情形，裁量是
    否加重最低本刑，並未完全排除累犯規定之適用。審酌被告
    前次即為同類質竊盜犯行，屢經判刑、執行仍不知悔改，再
    為加重強盜犯行，顯見被告對刑罰之反應力薄弱，惡性非輕
    ，應依修正前刑法第47條第1項累犯之規定加重其刑。
　㈤按刑法第62條前段所規定之自首，係以對於未發覺之犯罪自
    首而受裁判為要件，故犯罪行為人於有偵查犯罪職權之公務
    員未發覺犯罪事實或犯罪人之前自首犯罪，且接受裁判，兩
    項要件兼備，即得依刑法第62條前段自首之規定減輕其刑。
    被告在犯罪未發覺犯罪人前，向具有偵查之臺灣桃園地方檢
    察署檢察官具狀自首而受裁判，此有107年9月14日聲請陳訴
    狀（見他字卷第1-3頁）在卷可查，是應依修正前刑法第62
    條前段規定，減輕其刑，並就刑之加重減輕部分，依刑法第
    71條第1項規定，先加後減之。
　㈥至就被告上開於日間侵入住宅之行為，起訴書載認有修正前
    刑法第321條第1項第1款侵入住宅之加重條件，惟就刑法第3
    21條因有法律變更修正，而應一體適用被告行為時之修正前
    刑法第321條第1項第1款之規定，需於夜間侵入住宅始與構
    成要件相符，是起訴書漏未為此部分新舊法比較，而有未洽
    ，然此部分為加重條件之加減，其基本社會事實相同、適用
    法條並未變更，是無需為變更起訴法條，併此敘明。
　㈦另被告犯行雖在96年4月24日以前，然因屬中華民國九十六年
    罪犯減刑條例第3條第1項第15款所列之罪，且所宣告之刑逾
    有期徒刑1年6月，依上開減刑條例第3條第1項第15款之規定
    ，不能減刑。
　㈧就刑法第59條之適用言：刑法第59條規定犯罪情狀顯可憫恕
    ，認科以最低度刑仍嫌過重者，得酌量減輕其刑，此雖為法
    院依法得行使裁量之事項，然非漫無限制，必須犯罪另有特
    殊之原因、環境與情狀，在客觀上足以引起一般之同情而顯
    可憫恕，認為即予宣告法定低度刑期，猶嫌過重者，始有其
    適用。查被告欲不法獲取被害人之財物，持兇器以恐嚇、脅
    迫之方式使被害人不能抗拒，觀其情節並無犯罪時有何難以
    防免、不得不然或特別值得憫恕之特殊原因與環境，在客觀
    上足以引起一般同情，自無刑法第59條之適用，併此敘明。
四、撤銷原判決之理由：原審疏未詳查，誤認本件除被告自白外
    並無補強證據，遽為被告無罪之諭知，即有未洽，檢察官上
    訴指摘原判決不當，為有理由，自應由本院撤銷改判。
五、科刑：
　　爰以行為人之責任為基礎，審酌被告正值盛年，不思恪遵法
    律規範並以己力賺取正當收入，攜帶兇器潛入他人住處而為
    本件犯行，極端缺乏對他人財產權之尊重，戕害被害人之居
    住安寧，嚴重威脅人身安全，危害社會治安甚鉅，所為甚值
    非難，兼酌被告犯後自白犯罪事實，暨本案犯行取得財物部
    分業已歸還，然已對被害人造成精神上損害，兼衡被告年齡
    、素行、自陳犯罪動機係因欠債、國中畢業之智識程度等一
    切情狀（見本院卷第214、221頁），量處如主文第2項所示
    之刑。　　
六、沒收
  ㈠按被告行為後，刑法有關沒收之規定分別於104年12月30日、
    105年6月22日修正公布，業於105年7月1日施行。按沒收、
    非拘束人身自由之保安處分適用裁判時之法律，修正後之刑
    法第2條第2項定有明文。故本件關於沒收部分，無新舊法比
    較之必要，逕行適用裁判時法律。
  ㈡未扣案之美工刀1支，經被告自陳為其所有供本案犯罪所用之
    物，應依刑法第38條第2項前段之規定，予以宣告沒收。
  ㈢至另作案之剪刀、菜刀等物，為被害人家中物品，並非違禁
    物，且非被告所有之物，業經被告供陳明確，故不予宣告沒
    收。
  ㈣另犯罪所得部分，附表編號1、2所示之物，雖經警查扣，但
    由桃園市政府警察局大園分局保管中，尚未發還被害人（見
    少連偵字卷第34-36頁），是併同其餘為扣案之附表編號3至
    5所示等物，均依刑法第38條之1第1項規定沒收。
  ㈤而犯罪所得附表編號6至8所示之物部分，業已發還予被害人
    乙○○（已歿）之繼承人簡宏斌，有贓物認領保管收據在卷可
    查（偵卷第29頁），該部分依刑法第38條之1第5項規定，毋
    庸沒收或追徵。
據上論斷，應依刑事訴訟法第369條第1項前段、第364條、第299
條第1項前段，判決如主文。　　
本案經檢察官劉建良提起公訴，檢察官蔡宜均提起上訴，檢察官
柯怡如到庭執行職務。
中　　華　　民　　國　　110 　年　　1 　　月　　21　　日
                刑事第十二庭審判長法　官  陳如玲
                                  法　官  蔡如惠
                                  法　官  郭惠玲
以上正本證明與原本無異。
如不服本判決，應於判決送達後20日內向本院提出上訴狀，其未
敘述上訴之理由者並得於提起上訴後20日內向本院補提理由書（
應抄附繕本）。告訴人或被害人如對於本判決不服者，應具備理
由請求檢察官上訴，其上訴期間之計算係以檢察官收受判決正本
之日期為準。
                                  書記官  賴尚君
中　　華　　民　　國　　110 　年　　1 　　月　　21　　日
附錄本案論罪科刑法條全文：
修正前中華民國刑法第321條
犯竊盜罪而有左列情形之一者，處6月以上、5年以下有期徒刑：
一、於夜間侵入住宅或有人居住之建築物、船艦或隱匿其內而犯
    之者。
二、毀越門扇、牆垣或其他安全設備而犯之者。
三、攜帶兇器而犯之者。
四、結夥三人以上而犯之者。
五、乘火災、水災或其他災害之際而犯之者。
六、在車站或埠頭而犯之者。
前項之未遂犯罰之。

修正前中華民國刑法第328條
意圖為自己或第三人不法之所有，以強暴、脅迫、藥劑、催眠術
或他法，至使不能抗拒，而取他人之物或使其交付者，為強盜罪
，處5年以上有期徒刑。
以前項方法得財產上不法之利益或使第三人得之者，亦同。
犯強盜罪因而致人於死者，處死刑、無期徒刑或10年以上有期徒
刑；致重傷者，處無期徒刑或7年以上有期徒刑。
第1項及第2項之未遂犯罰之。
預備犯強盜罪者，處1年以下有期徒刑、拘役或3千元以下罰金。

91年1月30日修正後中華民國刑法第330條
犯強盜罪而有第321條第1項各款情形之一者，處7年以上有期徒
刑。
前項之未遂犯罰之。

附表：
編號 品名 數量 備註 1 諾基亞6150行動電話（門號0000000000） 1支 於89年5月19日下午3時15分由乙○○指認，經桃園市政府警察局大園分局保管（見少連偵字卷第34-36頁） 2 ACER廠牌HELLOKITTY圖案行動電話（門號0000000000） 1支  3 現金 新臺幣2,000元  4 金手鍊 1條  5 女用手錶 1條  6 玉墜金項鍊（約8錢） 1條 業經乙○○之孫簡宏斌指認後領回（見偵字卷第22頁） 7 玉鐲（手環） 1只  8 戒指 2枚